臺灣板橋地方法院刑事判決　　　　　　　　　　　　　九十一年度易字第三二三號
　　公　訴　人　臺灣板橋地方法院檢察署檢察官
　　被　　　告　乙○○
右列被告因傷害案件，經檢察官提起公訴（九十年度偵字第一五七九六號），本院判
決如左：
    主  文
乙○○共同傷害人之身體，處拘役伍拾玖日，如易科罰金，以參佰元折算壹日。
    事  實
一、乙○○與丙○○、甲○○母子係鄰居關係，惟因停車問題而屢有爭執，乙○○竟
    基於傷害之犯意，於民國九十年一月十六日晚上十時四十分許，夥同綽號「阿東
    」等不詳姓名年籍男子六人，共同基於普通傷害之犯意聯絡，前往由甲○○所經
    營位於台北縣土城市○○路一二五巷十八號之妙元堂國術館，由乙○○在該國術
    館門口喊打，而由該六名不詳姓名年籍之成年男子入內毆打丙○○、甲○○，致
    丙○○受有左前臂瘀傷五乘三公分、左手第四指瘀傷，甲○○受有頭皮撕裂傷五
    公分長之傷害。
二、案經丙○○、甲○○告訴由台北縣警察局土城分局報請台灣板橋地方法院檢察署
    檢察官偵查起訴。
    理  由
一、本件訊之被告乙○○矢口否認有何傷害之情事，辯稱：因與告訴人丙○○、甲○○母子有停車糾紛，故其朋友即幫其去與告訴人講理，而當時其僅在門外，並不
    知道是否有發生爭吵或毆打，亦沒有要其朋友毆打告訴人二人云云。惟查，右揭
    傷害之犯行，業據告訴人丙○○、甲○○於警訊及偵、審中指述綦詳，核與證人
    王彥力、吳建興於偵查中具結證述之情節大致相符，而被害人丙○○、甲○○受
    有如事實欄所載之傷害，復有亞東紀念醫院診斷書二紙及現場照片六紙附卷可資
    參佐。觀諸現場照片所示，傢俱、擺飾及其他物品散落一地，（且地上有血跡，
    ）顯然經過一番打鬥及蓄意破壞所致（毀損部分未據告訴及起訴）。再參照甲○○之診斷證明書載明頭皮撕裂傷五公分長須縫合，亦可見其遭人圍毆後傷勢不輕
    。次查，被告雖否認動手打人，亦未叫人毆打告訴人，惟其於警訊時供稱與「阿
    東」等數人就停車糾紛一起去找告訴人理論，足認被告與「阿東」等人應係友人
    ，且告訴人丙○○復證稱係被告站在門扣喊打，其稱「被告開白色轎車，本來常
    常因為停車問題態度不好，我們請他停車時要招呼一下，他口氣不好說他住三樓
    。那天大約在晚上九點多至十點之間，他開他的白色轎車，載他的朋友大約五、
    六人，下車進到我們國術館，當時我在裡面，被告站在門口喊打，我兒子吳建興
    要進去，被告也不讓他進去，我和甲○○就被打，甲○○頭上不曉得被什麼東西
    打到，都是血，我的手肘還腫起來，可能是擋的時候受的傷。打人的人還說我們
    不是土城的人，為什麼店開在土城。從那次後，我們就把店收起來，不敢再開」
    （見本院九十一年三月七日筆錄）。綜上所述，被告所辯應係卸責之詞，不足採
    信。至證人即被告之妻宋鳳美於本院審理時，雖到庭證稱被告並未喊打、亦與毆
    打被告人並不認識云云，然證人與被告係夫妻，關係密切，自難憑其所言，即認
    被告並無喊打。又告訴人雖又指訴稱被告曾恐嚇其二人云云，然此部份除告訴人
    之指訴外，並無其他積極證據證明，尚難憑此即認被告恐嚇，附此敘明。本件事
    證明確，被告犯行堪予認定。
二、核被告乙○○所為，係犯刑法第第二百七十七條第一項之普通傷害罪。被告與綽
    號「阿東」等不詳姓名年籍男子六人，就上開犯行，有犯意之聯絡及行為之分擔
    ，均為共同正犯。被告同時、同地，以一傷害行為，而傷害二人身體，觸犯二傷
    害罪行，係想像競合犯，應從一重處斷。爰審酌被告乙○○因停車糾紛細故而採
    取激烈行動之犯罪動機、目的、被害人甲○○須縫合之傷勢不輕、被害人因此事
    故而不能或不願繼續在原地營業等損害、未與被害人和解，及犯後態度等一切情
    狀，量處如主文所示之刑，並諭知易科罰金之折算標準。
據上論斷，應依刑事訴訟法第二百九十九條第一項前段，刑法第二十八條、第二百七
十七條第一項、第五十五條前段、第四十一條第一項，罰金罰鍰提高標準條例第一條
前段、第二條，判決如主文。
本案經檢察官游鉦添到庭執行職務
中      華      民      國    九十一    年      四      月      四      日
                                  臺灣板橋地方法院刑事第一庭
                                     法  官    胡  堅  勤
右正本證明與原本無異。
如不服本判決，應於判決送達後十日內，向本院提出上訴狀。
                                     書記官    劉  文  美
中      華      民      國    九十一    年      四      月      四      日
附錄本案論罪科刑法條全文
刑法第二百七十七條
傷害人之身體或健康者，處三年以下有期徒刑，拘役或一千元以下罰金。
犯前項之罪，因而致人於死者，處無期徒或七年以上有期徒刑；致重傷者，處三年以
上十年以下有期徒刑。
